臺灣臺北地方法院刑事判決
111年度審訴字第836號
公  訴  人  臺灣臺北地方檢察署檢察官
被      告  林舜吉


                   （另案於法務部矯正署臺北監獄執行中）
上列被告因違反毒品危害防制條例案件，經檢察官提起公訴（11
1年度偵字第8179號），因被告於本院準備程序中，就被訴事實
為有罪之陳述，經告知簡式審判程序意旨，並聽取公訴人及被告
之意見後，改依簡式審判程序審理，判決如下：
    主      文
林舜吉持有第二級毒品純質淨重二十公克以上，處有期徒刑捌月
。扣案如附表編號1所示之物（含無法析離之外包裝袋壹只）沒
收銷燬。
    事實及理由
一、本案被告林舜吉所犯係死刑、無期徒刑或最輕本刑為3年以
    上有期徒刑以外之罪，且非高等法院管轄第一審案件之罪，
    其於本院準備程序中就被訴事實為有罪之陳述，由本院裁定
    以簡式審判程序加以審理，且依刑事訴訟法第273條之2、第
    159條第2項規定，不適用傳聞法則有關限制證據能力之相關
    規定；另依同法第310條之2準用同法第454條之規定，得製
    作略式判決書，如認定之犯罪事實、證據及應適用之法條，
    與起訴書之記載相同者，得引用之，合先敘明。
二、本案犯罪事實及證據，除應予補充、更正如下外，其餘均引
    用檢察官起訴書之記載（如附件）：
  ㈠起訴書犯罪事實欄一、第19至20行所載「當場扣得第二級毒
    品甲基安非他命1包（驗餘淨重34.7288公克、純質淨重27.4
    451公克）」，應予更正為「當場扣得如附表所示之物」。
  ㈡證據並所犯法條欄所載證據部分另應補充增列「被告林舜吉
    於本院準備程序中及審理時之自白（見本院卷第57頁、第73
    頁、第78至79頁、第80頁）」。
三、論罪科刑之依據：
　㈠核被告所為，係犯毒品危害防制條例第11條第4項之持有第二
    級毒品純質淨重20公克以上罪。 
　㈡累犯部分：
　 1、依司法院釋字第775號解釋意旨及刑事訴訟法第161條第1
      項規定，檢察官就前階段被告構成「累犯事實」負擔主張
      及舉證責任，並就後階段被告依累犯規定「加重其刑事項
      」負擔主張及說明責任（最高法院110年度台上大字第566
      0號裁定意旨參照）。
　 2、經查，被告前：①因施用第二級毒品案件，經本院以106年
      度簡字第903號判決判處有期徒刑3月確定；②因施用第二
      級毒品案件，經本院以106年度簡字第1196號判決判處有
      期徒刑3月確定；③因施用第二級毒品案件，經本院以105
      年度簡字第2703號判決判處有期徒刑2月確定；④因施用第
      二級毒品案件，經本院以106年度審簡字第1952號判決判
      處有期徒刑2月確定；⑤因施用第二級毒品案件，經本院以
      106年度審簡字第1996號判決判處有期徒刑4月確定；⑥因
      施用第二級毒品案件，經本院以106年度簡字第1471號判
      決判處有期徒刑3月確定；⑦因施用第二級毒品案件，經本
      院以107年度審簡字第294號判決判處有期徒刑4月確定。
      上開①至③所處之徒刑，嗣經本院以106年度聲字第2467號
      裁定應執行有期徒刑6月確定（下稱甲案）；上開④至⑦所
      處之徒刑，嗣經本院以107年度聲字第1357號裁定應執行
      有期徒刑10月確定（下稱乙案），甲乙二案接續執行後，
      於民國108年1月2日縮短刑期假釋出監，嗣經假釋付保護
      管束，於108年1月5日因保護管束期滿執行完畢，未經撤
      銷假釋而以執行完畢論等情，業據檢察官於起訴書犯罪事
      實欄一、記載明確，檢察官並已提出被告提示簡表、刑案
      資料查註紀錄表作為被告構成累犯事實之證據（見偵字第
      8179號卷第5至44頁），是檢察官所舉上開累犯事實之證
      據，應足供本院據以認定被告構成累犯之依據。又檢察官
      於本院審理時就構成累犯事實後階段之「應加重其刑之事
      項」，主張被告為累犯應依法加重其刑等語（見本院卷第
      81頁），被告對此亦無意見（見本院卷第81頁），堪認檢
      察官就累犯應加重其刑之事項，已有所主張。
　 3、惟依司法院釋字第775號解釋意旨，仍應於個案量刑裁量
      時具體審認被告有無特別惡性及對刑罰反應力薄弱之情，
      而斟酌是否應依刑法第47條第1項規定，加重其刑。本院
      審酌被告前案之施用毒品案件，與本案所犯之罪，其犯罪
      類型及法益種類，均屬有別，罪質亦互異，尚難以被告於
      前案執畢後5年內再犯本案犯行，即認其有特別惡性及對
      刑罰反應力薄弱之情。本院審酌上情，認本案尚無應依刑
      法第47條第1項規定加重其刑之必要，方符合罪刑相當原
      則。　
  ㈢按犯毒品危害防制條例第4條至第8條、第10條或第11條之罪
    ，供出毒品來源，因而查獲其他正犯或共犯者，減輕或免除
    其刑，毒品危害防制條例第17條第1項定有明文。此規定所
    稱「供出毒品來源，因而查獲其他正犯或共犯者」，係指犯
    罪行為人供出毒品來源之對向性正犯，或與其具有共同正犯
    、共犯（教唆犯、幫助犯）關係之毒品由來之人的相關資料
    ，諸如其前手或共同正犯、共犯之姓名、年齡、住居所或其
    他足資辨別之特徵等項，使調查或偵查犯罪之公務員得據以
    對之發動調查或偵查程序，並因此而確實查獲其人、其犯行
    者，即足該當（最高法院100年度台非字第356號判決意旨可
    供參照）。經查，經本院就是否因被告供出上手而查獲相關
    正犯、共犯等節函詢新北市政府警察局新店分局，該分局函
    覆以：「被告林舜吉於109年5月22日至本分局頂城派出所製
    作之第一次警詢筆錄中供述，遭查獲之毒品係向綽號『小白』
    之男子所購買，並無指認及提供真實姓名或年籍等可供識別
    之資料，另查林舜吉於109年5月22日在臺灣臺北地方檢察署
    製作之訊問筆錄供稱，小白之身分係叫『蕭國印』、年約30歲
    之男子，惟查戶役政資料在臺並無符合之人，故無法進行後
    續溯源」，此有該分局111年7月11日新北警店刑字第111413
    0810號函在卷為憑（見本院卷第65頁），按上說明，即與前
    揭刑之減輕要件不符，併此敘明。
  ㈣爰以行為人之責任為基礎，審酌被告有毒品等前科，此有臺
    灣高等法院被告前案紀錄表在卷可稽，素行非佳。其明知毒
    品危害社會安全，仍持有第二級毒品純質淨重20公克以上，
    所為極易助長毒品流通，對社會秩序產生不良影響，應予非
    難；參以其犯後坦承犯行，兼衡其自述國中畢業之智識程度
    、以修機車為業、月收入約新臺幣2、3萬元、未婚、無需扶
    養對象之家庭生活經濟狀況（見本院卷第81至82頁），暨其
    持有毒品之種類及數量、犯罪之動機、目的及手段等一切情
    狀，爰量處如主文所示之刑，以示懲儆。　　　
四、沒收部分：　　　
　㈠扣案如附表編號1所示之物，含有第二級毒品甲基安非他命成
    分（詳見附表上開編號），應依毒品危害防制條例第18條第
    1項前段規定沒收銷燬。又盛裝上開毒品之外包裝袋1只，以
    目前採行之鑑驗方式，包裝袋內仍會殘留微量毒品，而無法
    將之完全析離，故應一併與所盛裝之第二級毒品併予宣告沒
    收銷燬之。另鑑驗耗損之第二級毒品部分，因已滅失，爰不
    併為宣告沒收銷燬，併此敘明。　　　 　
　㈡扣案如附表編號2至5所示之物，均未經送驗而無從認定為違
    禁物，且業經臺灣臺北地方檢察署檢察官以111年1月19日北
    檢邦玉字第464號扣押（沒收）物品處分命令為銷毀之處分
    ，此有上開處分命令在卷可稽（見戒毒偵字第34號卷第29頁
    ），爰均不予宣告沒收。
　㈢扣案如附表編號6至7所示之物，均無證據證明與本案有何關
    連，且業經檢察官發還被告具領，此有臺灣臺北地方檢察署
    檢察官110年12月15日北檢邦玉字第10995號扣押（沒收）物
    品處分命令在卷可稽（見戒毒偵字第34號卷第28頁），爰均
    不予宣告沒收，併予敘明。
據上論斷，應依刑事訴訟法第273條之1第1項、第310條之2、第4
54條第2項、第284條之1、第299條第1項前段，毒品危害防制條
例第11條第4項、第18條第1項前段，刑法第11條前段，判決如主
文。
本案經檢察官許文琪提起公訴，檢察官劉文婷到庭執行職務。
中　　華　　民　　國　　111 　年　　9 　　月　　8 　　日
　　　　　　　　　刑事第二十二庭  法　官　葉詩佳
上正本證明與原本無異。
如不服本判決應於收受送達後20日內向本院提出上訴書狀，並應
敘述具體理由；其未敘述上訴理由者，應於上訴期間屆滿後20日
內向本院補提理由書（均須按他造當事人之人數附繕本）「切勿
逕送上級法院」。因疫情而遲誤不變期間，得向法院聲請回復原
狀。
                                  書記官  巫佳蒨
中　　華　　民　　國　　111 　年　　9 　　月　　8 　　日
附表：
編號 扣押物品 鑑驗結果 備註 1 白色或透明晶體1袋 檢出第二級毒品甲基安非他命成分（驗前淨重34.7847公克，取樣0.0559公克，驗餘淨重34.7288公克，純度78.9％，純質淨重27.4451公克） 鑑定報告及其出處：臺北榮民總醫院109年7月20日北榮毒鑑字第C0000000-Q號、C0000000號毒品成分鑑定書（見毒偵字第1735號卷第347至349頁） 2 毒品吸食器1組 未經送驗，是無從認定為違禁物 業經檢察官為銷毀處分，有臺灣臺北地方檢察署檢察官扣押（沒收）物品處分命令在卷可稽（見戒毒偵字第34號卷第29頁） 3 玻璃球1個 未經送驗，是無從認定為違禁物 業經檢察官為銷毀處分，有臺灣臺北地方檢察署檢察官扣押（沒收）物品處分命令在卷可稽（見戒毒偵字第34號卷第29頁） 4 鏟管1支 未經送驗，是無從認定為違禁物 業經檢察官為銷毀處分，有臺灣臺北地方檢察署檢察官扣押（沒收）物品處分命令在卷可稽（見戒毒偵字第34號卷第29頁） 5 鼻管3根 未經送驗，是無從認定為違禁物 業經檢察官為銷毀處分，有臺灣臺北地方檢察署檢察官扣押（沒收）物品處分命令在卷可稽（見戒毒偵字第34號卷第29頁） 6 SONY XPERIA行動電話1支（序號：00000000000000、000000000000000號） ----------------- 已發還被告具領，有臺灣臺北地方檢察署檢察官扣押（沒收）物品處分命令在卷可稽（見戒毒偵字第34號卷第28頁） 7 IPHONE XR行動電話1支（序號：000000000000000號） ----------------- 已發還被告具領，有臺灣臺北地方檢察署檢察官扣押（沒收）物品處分命令在卷可稽（見戒毒偵字第34號卷第28頁） 
附錄本案論罪科刑法條全文：
毒品危害防制條例第11條
持有第一級毒品者，處3年以下有期徒刑、拘役或新臺幣30萬元
以下罰金。
持有第二級毒品者，處2年以下有期徒刑、拘役或新臺幣20萬元
以下罰金。
持有第一級毒品純質淨重十公克以上者，處1年以上7年以下有期
徒刑，得併科新臺幣1百萬元以下罰金。
持有第二級毒品純質淨重二十公克以上者，處6月以上5年以下有
期徒刑，得併科新臺幣70萬元以下罰金。
持有第三級毒品純質淨重五公克以上者，處2年以下有期徒刑，
得併科新臺幣20萬元以下罰金。
持有第四級毒品純質淨重五公克以上者，處1年以下有期徒刑，
得併科新臺幣10萬元以下罰金。
持有專供製造或施用第一級、第二級毒品之器具者，處1年以下
有期徒刑、拘役或新臺幣10萬元以下罰金。
附件：
臺灣臺北地方檢察署檢察官起訴書
                                     111年度偵字第8179號
　　被　　　告　林舜吉　男　26歲（民國00年0月00日生）
　　　　　　　　　　　　住新北市○○區○○路00號
　　　　　　　　　　　　國民身分證統一編號：Z000000000號
上列被告因違反毒品危害防制條例案件，業經偵查終結，認應提
起公訴，茲將犯罪事實及證據並所犯法條分敘如下：
　　　　犯罪事實
一、林舜吉前於民國104年間因施用毒品案件，經本署檢察官以1
    04年度毒偵字第4665號為附命完成戒癮治療之緩起訴處分確
    定，惟林舜吉於緩起訴期間內未完成戒癮治療，且因另犯施
    用第二級毒品罪，經臺灣臺北地方法院以105年度簡字第270
    3號判決判處有期徒刑2月，經本署檢察官以106年度撤緩字
    第42號撤銷前揭緩起訴處分確定，復因施用毒品案件，經臺
    灣臺北地方法院以106年度簡字第1196號判決判處有期徒刑3
    月確定，與另案施用毒品案件經同法院判決判處有期徒刑2
    月、4月、3月、4月接續執行，於108年1月2日假釋付保護管
    束出監，嗣於108年1月21日保護管束期滿未經撤銷視為執行
    完畢。詎仍不知悔改，明知甲基安非他命屬毒品危害防制條
    例第2條第2款所規定之第二級毒品，不得持有，竟基於持有
    第二級毒品純質淨重二十公克以上之犯意，於109年4月20日
    下午6時許，在新北市新店區七張捷運站附近，向綽號「小
    白」之真實姓名不詳男子，以新臺幣3萬5,000元之價格，購
    得第二級毒品甲基安非他命1包（驗餘淨重34.7288公克、純
    質淨重27.4451公克），並自購得斯時起持有之。嗣於109年
    5月22日凌晨4時55分，在新北市○○區○○路0段000巷0號J室為
    警搜索，當場扣得第二級毒品甲基安非他命1包（驗餘淨重3
    4.7288公克、純質淨重27.4451公克），始悉上情。
二、案經本署檢察官自動檢舉偵辦。
　　　　證據並所犯法條
一、證據清單：
編號       證據名稱 待證事實 1 被告林舜吉之供述 被告坦承於上揭時、地，向綽號「小白」之成年男子購買取得上開甲基安非他命後持有之事實。 2 ⒈臺灣臺北地方法院109年度聲搜字第527號搜索票、新北市政府警察局新店分局搜索、扣押筆錄，扣押物品目錄表、扣押物品收據各1份 ⒉扣案之第二級毒品甲基安非他命1包 ⒊臺北榮民總醫院109年7月20日北榮毒鑑字第C0000000號毒品成分鑑定書、第C0000000-Q號毒品純度鑑定書各1份 證明警方自被告處扣得甲基安非他命1包，且該毒品經送鑑驗後，驗餘淨重34.7288公克、純質淨重27.4451公克之事實。 
二、核被告所為，係犯毒品危害防制條例第11條第4項之持有第
    二級毒品純質淨重二十公克以上罪嫌。被告曾受有期徒刑之
    執行完畢，有刑案資料查註紀錄表在卷可稽，5年內故意再
    犯本案有期徒刑以上之罪，為累犯，請依司法院大法官釋字
    第775號解釋意旨，斟酌是否依刑法第47條第1項規定加重其
    刑。另扣案之甲基安非他命1包，請依毒品危害防制條例第1
    8條第1項前段規定予以宣告沒收銷燬之。
三、依刑事訴訟法第251條第1項提起公訴。
　　此　致
臺灣臺北地方法院
中　　華　　民　　國　 111　　年　　3 　　月　　22　　日
　　　　　　　　　　　　　    檢　察　官  許文琪
本件正本證明與原本無異
中　　華　　民　　國　 111　　年　　4 　　月　　11　　日
　　　　　　　　　            書　記　官  李念芸
附錄本案所犯法條全文
毒品危害防制條例第11條
持有第一級毒品者，處 3 年以下有期徒刑、拘役或新臺幣 30
萬元以下罰金。
持有第二級毒品者，處 2 年以下有期徒刑、拘役或新臺幣 20
萬元以下罰金。
持有第一級毒品純質淨重十公克以上者，處 1 年以上 7 年以下
有期徒刑，得併科新臺幣 1 百萬元以下罰金。
持有第二級毒品純質淨重二十公克以上者，處 6 月以上 5 年以
下有期徒刑，得併科新臺幣 70 萬元以下罰金。
持有第三級毒品純質淨重五公克以上者，處 2 年以下有期徒刑
，得併科新臺幣 20 萬元以下罰金。
持有第四級毒品純質淨重五公克以上者，處 1 年以下有期徒刑
，得併科新臺幣 10 萬元以下罰金。
持有專供製造或施用第一級、第二級毒品之器具者，處 1 年以
下有期徒刑、拘役或新臺幣 10 萬元以下罰金。